【裁判字號】    97,交抗,2593
【裁判日期】    980120
【裁判案由】    違反道路交通管理處罰條例
【裁判全文】
臺灣高等法院交通事件裁定            97年度交抗字第2593號
抗  告  人
即受處分人   甲○○
上列抗告人因違反道路交通管理處罰條例案件，不服臺灣桃園地
方法院中華民國97年12月5日所為裁定（97年度交聲字第1140號
），提起抗告，本院裁定如下：
    主  文
抗告駁回。
    理  由
一、按汽、機車行經有燈光號誌管制之交岔路口闖紅燈者，處新
    臺幣（下同）1,800元以上5,400元以下罰，並記違規點數3
    點，道路交通管理處罰條例第53條第1項、第3條第8款、第
    63條第1項第3款分別定有明文。
二、原裁定意旨略以：抗告人即受處分人甲○○於民國97年6月4
    日下午3時3分許，騎乘車牌號碼 RG9-400號輕型機車，行駛
    於桃園縣桃園市○○路上，經民有三街路口時，號誌已轉換
    為紅燈，受處分人猶往春日路方向直行，有行經燈光號誌管
    制之交岔路口闖紅燈之違規事實，業據證人即桃園縣政府警
    察局交通隊執勤警員郭友忠於原審到庭具結證述明確，復有
    其繪製之交通違規行徑路線圖1紙在卷可稽，本件受處分人
    之違規行為堪以認定。原處分機關援引首揭規定，裁處受處
    分人1,800元罰鍰，並記違規點數3點，於法並無不合，本件
    異議無理由，應予駁回等語。
三、抗告意旨略以：前開路口之燈號，黃燈變換為紅燈之時間差
    僅1至2秒，受處分人於燈號變換之際慢速通過，係搶黃燈，
    而非闖紅燈，本案關鍵在於黃燈變換紅燈之時間差，所產生
    不同之視覺面，原審以證人即郭姓員警具結之證詞，即認定
    受處分人有闖紅燈之違規行為，惟無採證之照片或攝影可資
    證明，不具備嚴謹之證據力，爰請撤銷原裁定云云。
四、經查：
  (一)證人即承辦警員郭友忠於原審到庭具結證稱：當天其到前開
    路口取締闖紅燈，其係站在大興路192巷口處執行，見受處
    分人騎機車由大有路往春日路方向直行在大興路上，當時號
    誌已經亮紅燈，受處分人闖紅燈違規，其就在大興路192巷
    口處攔下受處分人。其確定號誌已轉變為紅燈一陣子後，受
    處分人始從大興路停止線駛出，受處分人是闖紅燈而非搶黃
    燈等語（見原審卷第48頁至第49頁），復有其繪製之違規行
    徑路線圖附卷可稽（見原審卷第43頁）。
  (二)按闖紅燈等交通違規行為，本係在瞬間發生，委由當場執行
    取締違規警員之判斷，並為立即之取締作為，為達成維持交
    通秩序目的所必要。依現有交通法規，也未就舉發交通違規
    行為，限制於須以科學儀器所採證據，而摒除單憑執法人員
    舉發之相關規定，此觀之道路交通管理處罰條例第7條、第7
    條之1、第7條之2規定即明。因此，交通違規事件之舉發，
    雖未能提出現場違規照片以為佐證，法院亦僅能就現有之所
    有證據資料，包括供述及非供述證據，依據證據法則，憑以
    認定有無交通違規行為。本件舉發員警郭友忠以證人身分於
    原審法官面前經具結作證，並無具體事證足證其證言有偏頗
    或失實之處，當可信其證言為真；又其本身係桃園縣政府警
    察局交通隊警員，執行公路交通違規稽查工作屬其重要職務
    之一，所為明確之證述，足認已排除誤判之可能性。
  (三)次按取捨證據及認定事實，乃法院職權之行使，其對於證據
    證明力所為之判斷，茍係基於吾人日常生活之經驗，而未違
    背客觀上應認為確實之定則，並已敘述其何以為此一判斷之
    理由，即無違法可言。原審業已詳述認定受處分人確有上開
    違規之依據，而駁回異議，核無不合。本件受處分人猶執警
    員陳述無佐證，其絕無闖紅燈之違規行為云云，提起抗告，
    為無理由，應予駁回。
五、據上論結，應依道路交通管理處罰條例第89條、刑事訴訟法
    第412條，裁定如主文。
中    華    民    國    98    年    1     月    20    日
                  刑事第十三庭  審判長法  官 曾德水
                                      法  官 陳恆寬
                                      法  官 趙文卿
以上正本證明與原本無異。
不得再抗告。
                                      書記官 葉金發
中    華    民    國    98    年    1     月    20    日


司法院資訊處製作；財團法人民間司法改革基金會備份。
